【裁判字號】    97,訴,6603
【裁判日期】    980114
【裁判案由】    清償借款
【裁判全文】
臺灣臺北地方法院民事判決              97年度訴字第6603號
原      告  日盛國際商業銀行股份有限公司（原寶島商業銀行
            ）
法定代理人  乙○○
訴訟代理人  甲○○
被      告  丙○○
上列當事人間請求清償借款事件，本院於民國98年1月7日言詞辯
論終結，判決如下：
    主      文
被告應給付原告新臺幣伍拾柒萬零柒拾玖元，及自民國八十七年
十一月七日起至清償日止，按年息百分之十一點八八計算之利息
暨自民國八十七年十二月八日起至清償日止，其逾期在六個月以
內者，按上開利率百分之十，其逾期在六個月以上者，超過六個
月部分，按上開利率百分之二十計算之違約金。
訴訟費用新臺幣陸仟貳佰捌拾元由被告負擔。
本判決於原告以新臺幣壹拾玖萬壹仟元供擔保後，得假執行。
    事實及理由
壹、程序方面：
    按當事人得以合意定第一審管轄法院，但以關於由一定法律
    關係而生之訴訟為限。前項合意，應以文書證之。民事訴訟
    法第24條定有明文。查兩造合意以本院為第一審管轄法院，
    有授信約定書在卷可稽，是本院就本件訴訟自有管轄權，合
    先敘明。
貳、實體方面：
一、原告主張：原告（原寶島商業銀行）業經財政部於90年8月1
    4 日以臺財融（二）字第0090288233號函同意變更名稱為日
    盛國際商業銀行股份有限公司。被告於民國87年7月6日，向
    原告借款新臺幣（下同）60萬元，約定於92年7月6日清償，
    利率按年息11.88％ 計算，遲延給付本金或利息時，除仍按
    上開利率計息外，逾期在6個月以內者，按上開利率10％，
    逾期在6個月以上者，超過6個月部分，按上開利率20％計付
    之違約金。另約定任何一宗債務不依約清償本金或利息等情
    形，債務視為全部到期。詎被告除繳納本金2萬9,921元及至
    87年11月6 日止之利息外，其餘部分迄未清償，原告爰依消
    費借貸之法律關係，提起本訴等語。並聲明：如主文所示。
二、經查，原告主張之事實，業據提出與所述相符之財政部臺財
    融（二）字第0090288233號函、借據及授信約定書、繳款明
    細表為證，且為被告所不爭執，自堪信原告之主張為真實。
    從而，原告訴請被告給付如主文所示之金額及利息、違約金
    ，洵屬正當，應予准許。又原告陳明願供擔保，請准宣告假
    執行，經核無不合，爰酌定相當擔保金額，併予宣告之。
三、本件訴訟費用額，依後附計算書確定如主文所示之金額。
四、據上論結，本件原告之訴為有理由，依民事訴訟法第78條、
    第87條第1項、第390條第2項，判決如主文。
中    華    民    國    98    年    1     月    14    日
                  民事第三庭    審判長法  官  丁蓓蓓
                                      法  官  管靜怡
                                      法  官  周玉琦
上正本係按原本作成。
如對本判決上訴，須於判決送達後20日內向本院提出上訴狀。
中    華    民    國    98    年    1     月    14    日
                                      書記官  朱俶伶
計  算  書
項      目             金  額（新臺幣）    備    註
第一審裁判費            6,280元
合        計            6,280元


司法院資訊處製作；財團法人民間司法改革基金會備份。
